徐凯 (Kevin) 简历

上海市徐汇区腾讯大厦

+86 18662279303

kevintsui1993@outlook.com

意向: 引擎图形开发/程序向技术美术

SCRATCH ME HERE: KEVINTSUI1993.COM

个人简介

喜欢大友克洋和宫崎骏,喜欢小说和电影,喜欢计算机图形学,喜欢研究学习有趣的算法和编程,喜欢主机游戏。擅长C语言和C++编程,精通Python和Shell等脚本语言编程,有不错的的数学和计算机图形学基础,熟悉基于物理的渲染(PBR)和风格化渲染(NPR)的主流实现,熟悉光线追踪(RayTracing)和光线步进(RayMatching)算法。熟悉虚幻引擎框架和渲染管线,有很好的代码规范和Review习惯,擅于梳理构建代码框架。有着丰富的着色器(Shader)编写和开发经验。对动画电影流程和游戏制作流程非常熟悉并有一定理解。具有图形程序的编码和调试能力,同时兼顾技术美术的艺术审美和制作能力。

乐于分享, 幽默随和。

教育背景

东北大学(CN) 2012–2016 学士学位 软件学院 数字媒体技术

技能专业

编程语言

C语言, C++, Python, Lua, GLSL, HLSL, Shell, Batch

数字软件

UnrealEngine, Vulkan, Metal, Houdini, Unity, Maya

工作经历

腾讯游戏,高级引擎图形程序 T10; 上海市,徐汇区; 2020.11-present

参与AAA游戏《刺客信条手游》研发,开发:基于图片的体积云渲染、海水渲染、河流程序化生成系统和渲染、水体交互系统、海水浮力物理模拟系统、植被交互系统、天气系统等特性。进行前期技术选型和验证,中期的特性开发以及后期的性能优化。配合美术策划等部门提升游戏美术品质,优化渲染性能。

腾讯游戏, 高级技术美术 D9; 深圳市, 南山区; 2019.4-2020.11

参与开放世界《洛克王国》手游预研工作,为游戏开发玩法特性和特殊材质表现;参与《暗区突围》早期端游预研和后续手游研发,为美术部门开发程序化生成工具组套件,并顺利落地到多个项目美术部门。支持策划和美术工作,帮助策划快速实现想法和需求,提升游戏场景美术效果。

追光动画, 渲染技术指导(TD); 北京市, 朝阳区; 2016.11-2019.4

设计开发整套灯光渲染流程,前后参与了三部动画电影的制作。为Arnold渲染器开发了近一百个着色器(Shader)节点。参与程序化植被开发项目并且贡献了这个项目超过60%的代码。参与内部渲染器前期研发,独立完成渲染器原型的第一版的所有编程和测试。解决所有参与的电影项目中遇到的渲染错误,快速高效的推进电影CG制作。推进动画电影《白蛇·缘起》的后期渲染优化工作,并且将整体渲染效率提升30~50%。

米粒影业,流程技术指导(TD);上海市,闸北区;2015.6-2016.11 开发和维护CG动画电影制作流程。在此期间,为Mari开发了一套基于GLSL的 通用着色器,为UnrealEngine开发了一套资产管理流程插件,全流程参与了两 部动画电影的制作、快速定位解决制作问题、维护制作流程稳定高效的运转。

作品展示

个人展示网站: kevintsui1993.com 点击跳转

Github主页: <u>iceprincefounder</u> 点击跳转 LinkedIn主页: 徐凯 (KevinTsui) 点击跳转